【裁判字號】    95,易,1270
【裁判日期】    951208
【裁判案由】    傷害等
【裁判全文】
臺灣高雄地方法院刑事判決              95年度易字第1270號
公  訴  人  臺灣高雄地方法院檢察署檢察官
被      告  乙○○
上列被告因傷害等案件，經檢察官提起公訴（95年度偵字第1195
3號），本院判決如下：
    主    文
乙○○被訴傷害部分公訴不受理。
乙○○被訴恐嚇部分無罪。
    理    由
一、公訴意旨係以：被告乙○○與告訴人甲○○為夫妻，兩人具
    有家庭暴力防治法第3 條第1 款所稱之家庭成員關係，被告
    竟基於傷害之犯意，於民國94年9 月19日1 時許，在高雄市
    左營區○○路178 號3 樓之1 住處內，以頭部猛撞告訴人額
    頭，致其受有額頭瘀腫傷、左眼眶挫腫瘀傷之傷害；被告復
    基於恐嚇危害安全之犯意，先強迫告訴人手握菜刀1 把，再
    以「有種就把我殺了，要帶小孩一起死」等語恐嚇告訴人，
    致其心生畏懼，足生危害於安全，因認被告涉有刑法第277
    條第1 項普通傷害、第305 條恐嚇危害安全罪嫌云云。
二、按告訴乃論之罪，告訴人於第一審辯論終結前，得撤回其告
    訴；又告訴經撤回者，法院應諭知不受理之判決，刑事訴訟
    法第238 條第1 項，及第303 條第3 款分別定有明文。本件
    被告所涉傷害犯行部分，經檢察官提起公訴，認被告係犯刑
    法第277 條第1 項之傷害罪，依同法第287 條前段規定須告
    訴乃論；茲據告訴人於95年11月21日本院審理時當庭撤回傷
    害告訴（見院卷第43頁），揆諸前開說明，此部分依法應諭
    知不受理之判決。
三、按犯罪事實應依證據認定之，無證據不得認定犯罪事實；又
    不能證明被告犯罪者，應諭知無罪之判決，刑事訴訟法第15
    4 條第2 項、第301 條第1 項分別定有明文。而認定犯罪事
    實所憑之證據雖不以直接證據為限，間接證據亦包括在內，
    然而無論直接證據或間接證擺據，其為訴訟上之證明，須於
    通常一般之人均不致有所懷疑，而得確信其為真實之程度者
    ，始得據為有罪之認定，倘其證明尚未達到此一程度，而有
    合理之懷疑存在而無從使事實審法院得有罪之確信時，即應
    由法院為諭知被告無罪之判決，最高法院76年台上字第4986
    號判例意旨參照。
四、公訴人認被告涉有前揭恐嚇危害安全犯嫌，無非係以告訴人
    甲○○之指訴、證人即被告與告訴人之女林佩瑾之證述為其
    論據。訊據被告堅詞否認有何恐嚇罪嫌，辯稱：我完全沒有
    要恐嚇告訴人之意，當天是因為我與告訴人發生爭執心情不
    好，想要結束自己生命，才叫告訴人把我殺了，雖然我握著
    刀，但是刀刃朝下等語。經查：
  (一)告訴人於本院審理時雖證稱：我站在房門口時，被告坐在房
    間裡面對我說「有種就把我殺了」，也有說「他會帶小孩子
    出去做什麼事，他也不知道」云云（見院卷第35頁）。然告
    訴人歷經95年3 月14日、95年3 月16日警詢、95年5 月10日
    、95年6 月2 日偵訊，僅指證被告當日有稱「有種就把我殺
    了」等語，均未曾指訴被告並有以「要帶小孩一起死」話語
    為恐嚇之情事。則告訴人於事隔1 年2 月餘之本案審理時，
    始首度為前開指訴，顯與一般人之記憶係隨時間經過而日趨
    模糊之常情不符；況且，告訴人係於警詢時即表示要對被告
    恐嚇犯行為訴追，衡情當會將所受恐嚇之話語、情節詳加描
    述，不至於有經多次警、偵訊均未曾表示，直至審理時始記
    起而指訴之可能。是告訴人於本院審理時始稱被告案發當日
    也有說「他會帶小孩子出去做什麼事，他也不知道」，即無
    從採信，更難認被告有以前開話語恐嚇告訴人之情事。
  (二)告訴人雖指稱被告有強行將菜刀置於伊手中，被告自己則手
    持另1 把，並稱「有種就把我殺了」等語，核與證人林佩瑾
    於偵查中所證：我跟弟弟洗完澡出來就看到爸爸拿1 把菜刀
    叫媽媽殺他，媽媽很不高興就把那把菜刀丟到外面等語（見
    偵卷第14頁）相符。然被告已供稱其主觀上並無恐嚇告訴人
    之意，係因夫妻爭執心情不好，才會如此；而就告訴人所描
    述之情形及「有種就把我殺了」之話語，客觀上亦難認係屬
    以直接或間接對告訴人或其親屬所為之惡害通知，而與「恐
    嚇」之行為有別。
五、綜上所述，關於被告涉犯恐嚇危害安全罪部分，公訴人所指
    之前揭証據，既未達通常一般人均不致於有所懷疑，得以確
    信被告確有前開犯行，亦即仍有合理懷疑存在，當無從形成
    被告有罪之確信；復經本院調查亦無其他證據，足認被告有
    何本件恐嚇犯行，揆諸首揭法條及判例意旨，應諭知被告無
    罪之判決。
據上論斷，應依刑事訴訟法第303 條第3 款、第301 條第1 項，
判決如主文。
本案經檢察官丙○○到庭執行職務。
中    華    民    國    95    年    12    月    8     日
                  鳳山刑事第二庭  審判長法  官  黃建榮
                                        法  官  譚德周
                                        法  官  洪珮婷
以上正本證明與原本無異。
如不服本判決，應於收受送達後10日內向本院提出上訴書狀。
中    華    民    國    95    年    12    月    8     日
                                        書記官  賴朱梅


司法院資訊處製作；財團法人民間司法改革基金會備份。
